臺灣桃園地方法院刑事判決　　　　　　 94年度簡上字第263號
上　訴　人　臺灣桃園地方法院檢察署檢察官
被　　　告　甲○○（原名林柏材）
上列上訴人因被告竊盜案件，不服本院第一審於94年5 月19日所
為之94年度壢簡字第815 號簡易判決（聲請簡易判決處刑案號：
94年度偵字第5967號）提起上訴及移送併辦（94年度偵字第1282
8號、第12829號），本院管轄之第二審合議庭判決如下：
    主  文
原判決撤銷。
甲○○連續竊盜，累犯，處有期徒刑肆月，如易科罰金，以參佰
元（即新臺幣玖佰元）折算壹日。
    事  實
一、甲○○前因毒品危害防制條例案件，經本院於民國九十年十
    月二十三日，以九十年度壢簡字第一一二六號判決判處有期
    徒刑六月確定，甫於九十一年九月十二日易科罰金執行完畢
    。仍不知警惕，基於意圖為自己不法所有之概括犯意，先於
    九十四年三月十日上午七時三十分許，在桃園縣中壢市○○
    路○段二六四號前路旁，拾取地上ＹＡＭＡＨＡ廠牌機車鑰
    匙一把，再以該把鑰匙竊取丙○○所有並停放在中壢市○○
    路○段二六四號前之車號ＩＳＲ─二一○號重型機車，得手
    後供己代步之用，嗣於九十四年三月十一日下午一時四十五
    分許，騎乘前開機車行經中壢市○○路與延平路口，為警查
    獲，並扣得上開鑰匙一把。甲○○又於九十四年四月十九日
    下午六時三十分許，在桃園縣平鎮市○○路○段三二號前，
    見乙○○所有停放在該處之ＩＵＢ—一○○號重型機車鑰匙
    一串（含鑰匙四把）未取下，而以該鑰匙發動機車竊取之，
    嗣於九十四年四月二十日凌晨零時三十分許，在桃園縣中壢
    市○○路○段與游泳路口為警查獲，並扣得上開鑰匙四把。
二、案經鐵路警察局第一警務段報請臺灣桃園地方法院檢察署檢
    察官偵查後，聲請簡易判決處刑，並由桃園縣政府警察局中
    壢分局報請同署檢察官偵查後移送併辦。
    理  由
一、訊據被告甲○○於本院第二審審理中對於上開犯行均坦承不
    諱，核與被害人丙○○、乙○○指述機車遭失竊等情相符，
    並有贓物認領保管單二紙、現場暨機車照片五張在卷可參，
    及機車鑰匙共五把扣案足憑，可認被告自白與事實相符，被
    告上開竊盜犯行明確，應依法論科。
二、核被告甲○○所為，係犯刑法第三百二十條第一項之竊盜罪
    。被告先後二次犯行，時間緊接，所犯為構成要件相同之罪
    ，顯係基於概括犯意為之，應論以刑法第五十六條之連續犯
    ，並加重其刑。被告前因毒品危害防制條例案件，經本院於
    九十年十月二十三日以九十年度壢簡字第一一二六號判處有
    期徒刑六月確定，並於九十一年九月十二日易科罰金執行完
    畢，此有臺灣高等法院被告前案紀錄表在卷可查，是被告於
    有期徒刑執行完畢後，五年內再犯本件有期徒刑以上之罪，
    為累犯，應依刑法第四十七條規定，加重其刑，並遞加重之
    。原審以被告竊盜犯行明確，引用刑法第三百二十條第一項
    、第四十七條、第四十一條第一項前段、罰金罰鍰提高標準
    條例第一條前段、第二條，並審酌被告拾獲機車鑰匙一把，
    而萌生犯意，竊得被害人丙○○之機車以作代步工具之用，
    及其犯罪手段、對被害人丙○○所生之危害、被告經查獲後
    坦承犯行等一切情狀，量處拘役五十九日，並諭知易科罰金
    之折算標準，固非無見，惟就被告於九十四年四月十九日竊
    取被害人乙○○機車之犯行，為原審未及審酌，即有未合，
    檢察官上訴意旨執此指摘原判決不當，核有理由，應由本院
    予以撤銷改判。爰審酌被告之犯罪動機、目的僅為遂一己之
    便而對於他人財產權利毫不尊重，平日素行不佳，被害人所
    受損害非輕，惟已坦承犯行等一切情狀，量處如主文所示之
    刑，並諭知易科罰金之折算標準，以示懲儆。扣案鑰匙五把
    ，被告均否認為其所有之物，業經被告於本院第二審審理中
    供明在卷，自無由認定確為被告所有，自不得依刑法第三十
    八條第一項第二款宣告沒收，附此敘明。
據上論斷，應依刑事訴訟法第四百五十五條之一第一項、第三項
、第三百六十九條第一項前段、第三百六十四條、第二百九十九
條第一項前段，刑法第五十六條、第三百二十條第一項、第四十
七條、第四十一條第一項前段，罰金罰鍰提高標準條例第一條前
段、第二條，判決如主文。
本案經檢察官徐文豪到庭執行職務。
中    華    民    國    94    年    9     月    30    日
                  臺灣桃園地方法院刑事第四庭
                        審判長法  官  黃斯偉
                              法  官  張淑華
                              法  官  蘇昭蓉
以上正本證明與原本無異。
不得上訴。
                              書記官　韓若玉
中　　華　　民　　國　　94　　年　　9 　　月　　30　　日
附論罪科刑之法條：
中華民國刑法第三百二十條
意圖為自己或第三人不法之所有，而竊取他人之動產者，為竊盜
罪，處五年以下有期徒刑、拘役或五百元以下罰金。
意圖為自己或第三人不法之利益，而竊佔他人之不動產者，依前
項之規定處斷。
前二項之未遂犯罰之。
